臺灣高雄地方法院刑事判決　　　　　　　　　　　　九十三年度交簡上字第四八號
　　公　訴　人　臺灣高雄地方法院檢察署檢察官
　　上　訴　人
　　即　被　告　丙○○
右列上訴人因過失傷害案件，不服臺灣高雄地方法院簡易庭民國九十三年二月三日九
十三年度簡字第一○一號簡易判決（臺灣高雄地方法院檢察署檢察官聲請簡易判決處
刑書案號：九十二年度調偵字第六三九號），提起上訴，本院管轄之第二審合議庭依
簡式審判程序判決如左：
    主  文
上訴駁回。
丙○○緩刑貳年。
    事  實
一、丙○○考領有適當之駕駛執照，於民國九十一年十月六日八時十五分許，駕駛車
    牌號碼ＶＬ—８６１６號自用小客車，沿高雄市○○路由北往南方向行駛，原應
    注意遵守「汽車行經交叉路口右轉應讓右側慢車道直行之各型車輛先行」之交通
    安全規定，當時又無不能注意之情形，竟疏未注意，於途經民族路與灣興街口右
    轉彎時，未讓同向直行甲○○所駕駛之重型機車（車牌號碼ＮＢ５—７７３號）
    先行，致二車發生擦撞，甲○○因而摔出撞及鄭添財（另為不起訴處分）停放路
    邊之車號ＣＭ—三二八七號自用小客車，身體因而受有第一腰椎壓迫性骨折、軀
    幹多處擦傷及腰部外傷等傷害。丙○○於肇事後，留在事故現場，並主動向前往
    肇事現場處理，且尚不知肇事者為何人之高雄市政府警察局鼓山分局警員林冠竹
    坦承肇事，嗣並接受裁判。
二、案經被害人甲○○訴由台灣高雄地方法院檢察署檢察官聲請簡易判決處刑。
    理  由
一、本件被告所犯為死刑、無期徒刑或最輕本刑為三年以上有期徒刑以外之罪，其於
    準備程序中就被訴事實為有罪之陳述，經法官告知簡式審判程序之旨，並聽取公
    訴人之意見後，爰依刑事訴訟法第二百七十三條之一第一項規定，行簡式審判程
    序，合先敘明。
二、訊據被告丙○○對於右揭犯罪事實坦承不諱，核與告訴人甲○○指述之情節相符
    。
三、按汽車行經交叉路口右轉應讓右側慢車道直行之各型車輛先行，道路交通安全規
    則第一百零二條第一項第二款及交通部六十三年十二月十一日交路字第一一二四
    五號函定有明文，被告駕車自應注意上述道路交通安全規則規定，且當時天候晴
    、日間自然光線、快車道鋪裝柏油路面、路面乾燥無缺陷、無障礙物及視距良好
    ，並無不能注意之情事，竟疏不注意，以致肇事，使告訴人受傷，顯有過失至明
    。且本件交通事故經送高雄市政府交通局車輛行車事故鑑定委員會鑑定及高雄市
    車輛行車事故覆議鑑定委員會覆議結果，均認本案事故以被告駕駛小客車右轉未
    讓右側慢車道直行車先行為肇事主因，告訴人超速行駛則為肇事次因，此有高雄
    市政府交通局車輛行車事故鑑定委員會高市鑑字第九二Ｏ八一Ｏ一號鑑定意見書
    及高雄市政府高市府交三字第Ｚ○○○○○○○○○號函文各一紙足憑。縱本件
    車禍之發生，告訴人亦有過失，仍不得免除被告過失肇事之責任。
四、又被告與告訴人確於前揭時地發生碰撞事故，告訴人並因而受有第一腰椎壓迫性
    骨折、軀幹多處擦傷及腰部外傷等傷害，除據告訴人指訴綦詳外，並有高雄醫學
    大學附設中和紀念醫院診斷證明書二件在卷可資佐證。被告過失駕車肇事與告訴
    人受傷間確具有相當因果關係。此外，復有高雄市○○○○○道路交通事故調查
    報告表二紙、交通事故談話紀錄表三紙、現場照片七張等在卷足憑，被告自白犯
    罪與事實相符，本件事證明確，被告犯行足堪認定。
五、原審以被告所為，係犯刑法第二百八十四條第一項前段之過失傷害罪，且審酌被
    告於肇事後，犯罪未被發覺前，即主動向前往現場處理之高雄市政府警察局鼓山
    分局警員林冠竹自首，並坦承肇事接受裁判，業據證人林冠竹於本院調查時到庭
    證述明確（見九十三年一月三十日訊問筆錄），被告對未發覺之罪自首而接受裁
    判，應依刑法第六十二條前段之規定，減輕其刑；及其素行良好、犯後坦承犯行
    等一切情狀，因而依刑事訴訟法第四百四十九條第一項、第三項、第四百五十四
    條第二項，刑法第二百八十四條第一項前段、第六十二條前段、第四十一條第一
    項，罰金罰鍰提高標準條例第一條前段、第二條，判處被告有期徒刑三月，並定
    其易科罰金之折算標準，認事用法尚無不合，量刑亦稱妥適，被告提起本件上訴
    即無理由，應予駁回。
六、又被告前未曾受有期徒刑以上刑之宣告，有台灣高等法院被告全國前案紀錄表、
    台灣高雄地方法院檢察署刑案資料查註紀錄表各一份在卷可按，因一時失慮，偶
    罹刑典，事後已與告訴人達成民事和解，並賠償新台幣四十一萬五千元，此有和
    解書一份在卷可參，經此刑之宣告後，應知警惕而無再犯之虞，本院因認暫不執
    行其刑為當，予以宣告緩刑二年，用啟自新。
據上論斷，應依刑事訴訟法第四百五十五條之一第三項、第三百六十八條、第二百七
十一條之一第一項，刑法第七十四條第一款，判決如主文。
本案經檢察官乙○○到庭執行職務。
中    華    民    國      九十三      年      六       月       九      日
                              臺灣高雄地方法院刑事第六庭
                                  審判長法  官  陳志銘
                                        法  官  柯盛益
                                        法  官  高英賓
右正本證明與原本無異。
不得上訴。
                                        書記官  林雯琪
中    華    民    國      九十三      年      六       月       十      日
附錄法條：
中華民國刑法第二百八十四條
(過失傷害罪)
因過失傷害人者，處六月以下有期徒刑、拘役或五百元以下罰金，致重傷
者，處一年以下有期徒刑、拘役或五百元以下罰金。
從事業務之人，因業務上之過失傷害人者，處一年以下有期徒刑、拘役或
一千元以下罰金，致重傷者，處三年以下有期徒刑、拘役或二千元以下罰
金。
